【裁判字號】    98,抗,302
【裁判日期】    981020
【裁判案由】    聲請再審
【裁判全文】
臺灣高等法院高雄分院刑事裁定           98年度抗字第302號
抗  告  人
即再審聲請人 甲○○○
上列抗告人因聲請再審案件，不服臺灣高雄地方法院中華民國98
年7 月31日裁定（98年度聲再字第44號），提起抗告，本院裁定
如下：
    主  文
抗告駁回。
    理  由
一、本件抗告意旨略以：(一)本案係因於案發當日即民國96年12月
    17日17時30分許，抗告人即聲請人適在場見聞告訴人與周銘
    南於店外發生口角及肢體衝突，經抗告人基於善意而上前勸
    阻兩人後，惟反遭身強體壯之告訴人一拳揮倒在地，頭部擦
    撞地面而流血，抗告人見告訴人氣勢凌人、體格壯碩，且抗
    告人既非事主，亦非周銘南之親戚，實無為此甘冒受傷風險
    之必要，遂未再貿然上前勸架，更遑論如告訴人所誣指持木
    棍毆打伊之可能。(二)又抗告人就告訴人與周銘南間互控傷害
    罪事件，原係以證人身分至偵查庭上據實證述案發過程，豈
    料，告訴人竟因而遷怒抗告人，並誣指抗告人持木棍毆打伊
    云云，更據此對抗告人提出傷害告訴，致抗告人為此多次向
    公司告假以赴庭應訊，而於98年3 月11日受公司資遣去職，
    如今抗告人非但無端為此失去工作，生活陷入困境，更受誣
    陷入罪確定，併受處罰金、執行在即，聲請人每思及此，莫
    不感嘆世態炎涼，公道不存，惡人當道，好人遭殃，抗告人
    憤怨難平，實甚心寒。(三)此外，抗告人為求公道，實不得不
    平心而論，並全盤說明本案實情。蓋本案非僅抗告人一人受
    冤，實則人人均有冤情難訴，惟抗告人原於偵查庭上因有顧
    忌而未具體明確敘明案情，致檢察官誤為採信告訴人誣稱抗
    告人與武氏錦愛、周銘南共同傷害告訴人云云，遽為追加起
    訴，併以傷害罪共同正犯論罪，抗告人自知因己受人情壓力
    而一時失慮，未善盡證人義務，誠屬不該，但眼見情勢轉變
    ，「公親變事主」，實悔不當初。然本案確有諸多冤情，因
    為一句不知道，害周銘南夫妻成共犯罪，過程不用說，6 個
    人作證，難道比不過1 個惡行之人一面之詞嗎，而抗告人一
    把年紀，說一句不知道而犯上共犯罪，抗告人為求平反，為
    此請求准予再審，俾使抗告人當庭說明詳情，並與告訴人當
    面對質，以促使抗告人得受有公平審判之機會等語。
二、按聲請再審應以再審書狀，敘述理由，附具原判決之繕本及
    證據，提出於管轄法院為之；法院認為聲請再審之程序違背
    規定者，應以裁定駁回之，刑事訴訟法第433 條、第429 條
    分別定有明文。而所謂原判決之繕本，乃指原「確定判決」
    之繕本（最高法院82年度台抗字第532 號裁定意旨參照）。
    且刑事訴訟法再審編並無準用同法第3 編有關上訴之規定，
    自難謂此種訴訟程式之欠缺，法院應先命為補正（最高法院
    88年度台抗字第416 號裁定意旨參照），亦即縱然漏未提出
    原確定判決之繕本或證據，法院仍毋庸命為補正，此項聲請
    再審程序之欠缺，非程序中所得補正，如確具有聲請再審之
    理由，只能另行依法聲請（最高法院71年臺抗字第337 號判
    例意旨參照）。
三、經查：
  (一)本件抗告人前因傷害案件，經原審法院於98年3 月31日以97
    年度易字第1323號及98年度易字第145 號判決判處有期徒刑
    3 月，抗告人不服提起上訴，復經本院於98年5 月6 日以98
    年度上易字第344 、346 號以上訴書狀未敘述具體理由，上
    訴違背法律上之程式，駁回上訴確定，並已於98年5 月11日
    12時20分合法送達抗告人住所即「高雄縣大寮鄉○○村○○
    ○路128 巷168 號」，由抗告人之同居人即抗告人之父張簡
    檛砂蓋章領取，嗣經抗告人向本院聲請再審，經本院98年度
    聲再字第107 號裁定以應向臺灣高雄地方法院聲請為由駁回
    其再審之聲請等情，此有臺灣高等法院被告前案紀錄表及送
    達證書各1 份在卷可稽（見本院卷第12、13頁、本院98年度
    上易字第344 號影印卷第79頁），合先敘明。
  (二)查抗告人於98年7 月17日具狀向原審聲請再審，針對本案確
    定之實體判決即臺灣高雄地方法院97年度易字第1323號、98
    年度易字第145 號判決表示不服，固有刑事聲請再審狀所蓋
    臺灣高雄地方法院書狀收受章戳記註明收狀日期在卷可憑（
    見原審卷第3 頁），惟查抗告人於向原審法院聲請本件再審
    時並未檢附各該確定實體判決之繕本及證據，揆諸前開說明
    ，其聲請再審之程序顯已違背前開規定，是其聲請再審之程
    序顯於法未合，且屬不可補正事項，自應以裁定駁回其聲請
    ，抗告人如確具有聲請再審之理由，只能另行檢附各該確定
    實體判決之繕本及證據依法聲請。
四、原審因以抗告人聲請再審之程序顯已違背前開規定，聲請再
    審之程序不合法，且屬不可補正事項，而為駁回再審聲請之
    裁定，經核並無不合。抗告人仍執在原審聲請再審之理由，
    提起抗告，自無可取，本件抗告，並無理由，應予駁回。
五、據上論結，應依刑事訴訟法第412條，裁定如主文。
中    華    民    國    98    年    10    月    20    日
                  刑事第三庭    審判長法  官  莊崑山
                                      法  官  張意聰
                                      法  官  莊松泉
以上正本證明與原本無異。
本裁定不得再抗告。
中    華    民    國    98    年    10    月    20    日
                                      書記官  葉淑華


司法院資訊處製作；財團法人民間司法改革基金會備份。
